【裁判字號】    99,上訴,4458
【裁判日期】    991230
【裁判案由】    違反槍砲彈藥刀械管制條例等
【裁判全文】
臺灣高等法院刑事判決                99年度上訴字第4458號
上  訴  人
即  被  告  鄭秋智
上列上訴人因違反槍砲彈藥刀械管制條例等案件，不服臺灣基隆
地方法院99年度訴字第749號，中華民國99年11月4日第一審判決
（起訴案號：臺灣基隆地方法院檢察署99年度偵字第1933號），
提起上訴，本院判決如下：
    主  文
上訴駁回。
    理  由
一、依刑事訴訟法第350條、第361條、第362條、第367條規定，
    不服地方法院之第一審判決而上訴者，須提出上訴書狀，並
    應敘述具體理由，為上訴必備之程式；倘已提出上訴理由，
    但所提非屬具體理由者，則由第二審法院以上訴不合法律上
    之程式，判決駁回。而所謂具體理由，必係依據卷內既有訴
    訟資料或提出新事證，指摘或表明第一審判決有何採證認事
    、用法或量刑等足以影響判決本旨之不當或違法，而構成應
    予撤銷之具體事由，始克當之（例如：依憑證據法則具體指
    出所採證據何以不具證據能力，或依憑卷證資料，明確指出
    所為證據證明力之判斷如何違背經驗、論理法則）；倘就原
    判決以斟酌之事項，並不能指出有何違法或不當，重為事實
    之爭辯，尚不能認屬具體理由。
二、本件上訴意旨所指，上訴係因前妻變賣財產、拋棄子女，購
    槍欲以恫嚇前岳母，逼前妻出面，與一般攜械殺人、越貨之
    組織犯罪情形有間，且上訴人犯後深知悔悟，原判決未依刑
    法第59條為裁判上減輕，失之過重云云，核均係原判決業經
    斟酌之事項，上訴人仍執陳詞，資為上訴理由，揆之首開說
    明，自難認屬具體事由。
三、至於適用刑法第59條所定減輕其刑，於犯罪另有特殊之原因
    與環境等情狀，在客觀上足以引起一般人之同情，認為即使
    宣告法定低度刑期尤嫌過重者，而予減輕者，其宣告若輕於
    法定最低刑，即難謂違法。本件原審係認上訴人犯槍砲彈藥
    刀械管制條例第8條第3項，意圖供自己犯罪之用，製造可發
    射子彈具殺傷力之手槍罪，其法定最低刑為有期徒刑7年，
    原判決適用刑法第59條減輕為有期徒刑4年，核無不合。上
    訴意旨仍邀更輕量刑，要屬無據，亦難認屬具體事由。
四、綜上，本件上訴，並無具體事由，應予駁回，並不經言詞辯
    論為之。
據上論斷，應依刑事訴訟法第367條前段、第372條，判決如主文
。
中    華    民    國    99    年    12    月    30    日
                  刑事第二十三庭審判長法  官  童有德
                                      法  官  劉方慈
                                      法  官  陳祐治
以上正本證明與原本無異。
槍砲彈藥刀械管制條例部分如不服本判決，應於收受送達後10日
內向本院提出上訴書狀，其未敘述上訴之理由者並得於提起上訴
後10日內向本院補提理由書（均須按他造當事人之人數附繕本）
「切勿逕送上級法院」。
其餘不得上訴。
                                      書記官  張詠婷
中    華    民    國    99    年    12    月    30    日

司法院資訊處製作；財團法人民間司法改革基金會備份。
